【裁判字號】    98,台非,107
【裁判日期】    980416
【裁判案由】    違反槍砲彈藥刀械管制條例等罪聲請減刑及定應執行刑
【裁判全文】
最高法院刑事判決              九十八年度台非字第一０七號
上  訴  人  最高法院檢察署檢察總長
被      告  甲○○
上列上訴人因被告違反槍砲彈藥刀械管制條例等罪聲請減刑及定
應執行刑案件，對於台灣桃園地方法院中華民國九十七年十一月
二十八日確定刑事裁定（九十七年度聲減字第一○四○號，聲請
案號：台灣桃園地方法院檢察署九十七年度聲減字第六三七號）
，認為部分違背法令，提起非常上訴，本院判決如下：
    主  文
原裁定關於定應執行之刑部分撤銷。
檢察官對於上開撤銷部分之聲請駁回。
    理  由
非常上訴理由稱：「一、按判決適用法則不當者，為違背法令，
刑事訴訟法第三百七十八條定有明文。又定應執行刑之裁定與確
定科刑判決有同一效力，如裁定本身違法者，得於裁定確定後提
起非常上訴，謀求救濟。另對於已判決確定之各罪，已經裁定定
其應執行刑者，如又重復裁定定其應執行刑，自係違反一事不再
理原則，即屬違背法令。對後裁定，應予提起非常上訴，此有貴
院七十九年度台非字第一百十六條號、八十五年度台非字第一五
五號判決可資參考。二、本件被告甲○○曾因多次違反槍砲彈藥
刀械管制條例案件，分別經臺灣桃園地方法院以九十三年度訴字
第一八三六號判處有期徒刑一年併科（罰金）新台幣（下同）三
萬元，並於九十四年一月三十一日確定（下稱第一判決）；及經
臺灣板橋地方法院九十三年度訴字第二一五五號判處有期徒刑一
年四月併科（罰金）五萬元，並於九十六年十二月十九日確定（
下稱第二判決）；另經臺灣高等法院花蓮分院以九十七年度上訴
字第八二號判處有期徒刑四年併科罰金十萬元，並於九十七年八
月八日確定（下稱第三判決）。而中華民國九十六年罪犯減刑條
例施行，臺灣高等法院花蓮分院檢察署乃依該條例就二、三判決
向臺灣高等法院花蓮分院聲請定應執行刑，嗣經該院於九十七年
九月五日，以九十七年度聲字第一八五號裁定定應執行有期徒刑
四年六月併科（罰金）十二萬元確定，此有臺灣高等法院花蓮分
院該裁定一件（臺灣桃園地方法院檢察署九十八年度執聲非字第
九號執行卷第五頁）及被告前科資料等在卷可稽。嗣臺灣桃園地
方法院檢察署疏失，竟將第一、二判決重復（複）向原審聲請減
刑並定執行刑，原確定裁定本應僅就減刑聲請部分予以裁定減刑
即屬合法，不得對同一第二判決重復（複）定應執行刑，詎亦失
察，竟再重復（複）裁定定執行刑，自有違背一事不再理原則適
用法則不當之違背法令。三、案經確定，爰依刑事訴訟法第四百
四十一條、第四百四十三條提起非常上訴，以資糾正。」等語。
本院按減刑及定應執行之刑之裁定，與科刑判決具有同等效力，
其確定裁定違背法令，得提起非常上訴。又對於已判決確定之各
罪，已經裁定定應執行之刑確定者，如又重複裁定定其應執行之
刑，自係違反一事不再理之原則，即屬違背法令，得提起非常上
訴。本件被告甲○○曾因多次違反槍砲彈藥刀械管制條例案件，
分別經台灣桃園地方法院以民國九十三年度訴字第一八三六號判
處有期徒刑一年，併科罰金新台幣（下同）三萬元，並於九十四
年一月三十一日確定（下稱第一判決）；及經台灣板橋地方法院
九十三年度訴字第二一五五號判處有期徒刑一年四月，併科罰金
五萬元，並於九十六年十二月十九日確定（下稱第二判決，該判
決所處之刑，嗣經同法院以九十七年度聲減字第一四○號裁定減
為有期徒刑八月，併科罰金二萬五千元確定）；另經台灣高等法
院花蓮分院以九十七年度上訴字第八二號判處有期徒刑四年，併
科罰金十萬元，並於九十七年八月八日確定（下稱第三判決）。
嗣台灣高等法院花蓮分院檢察署檢察官於九十七年九月間就第二
、三判決所處之刑，向台灣高等法院花蓮分院聲請裁定定其應執
行之刑，經該院於同年月五日，以九十七年度聲字第一八五號裁
定定其應執行之刑為有期徒刑四年六月，併科罰金十二萬元確定
，此有台灣高等法院花蓮分院上開裁定影本一份及被告刑案資料
查註紀錄表在卷可稽（見台灣桃園地方法院檢察署九十八年度執
聲非字第九號執行卷第五頁、九十七年度聲減字第六三七號執行
卷第十三頁正、反面）。其後台灣桃園地方法院檢察署檢察官於
九十七年十一月十二日，向原審法院聲請將前述第一判決予以裁
定減刑，再與第二判決經另案裁定減刑後所處之刑（即有期徒刑
八月，併科罰金二萬五千元）合併定其應執行之刑。原審本應僅
就檢察官對第一判決聲請減刑部分予以裁定減刑即可，不得就第
一判決所減得之刑，再與第二判決另案裁定所減得之刑，重複定
其應執行之刑，而應駁回檢察官對於定應執行之刑部分之聲請。
詎原審除依檢察官之聲請就第一判決所處之刑予以裁定減刑外，
又重複將第一判決所減得之刑與第二判決經另案裁定所減得之刑
合併定其應執行之刑為有期徒刑一年二月，併科罰金四萬元，依
上述說明，其裁定將第一、二判決定其應執行之刑部分，顯與一
事不再理原則有違，而有適用法則不當之違背法令。案經確定，
且該部分不利於被告，非常上訴意旨執以指摘，為有理由，應由
本院將原裁定關於上述定應執行之刑部分撤銷，並駁回檢察官對
於該部分之聲請，以資救濟。
據上論結，應依刑事訴訟法第四百四十七條第一項第一款，判決
如主文。
中    華    民    國  九十八  年    四    月   十六   日
                      最高法院刑事第八庭
                          審判長法官  洪  文  章
                                法官  王  居  財
                                法官  郭  毓  洲
                                法官  黃  梅  月
                                法官  邱  同  印
      本件正本證明與原本無異
                                      書  記  官
中    華    民    國  九十八  年    四    月   二十   日
                                                      V


司法院資訊處製作；財團法人民間司法改革基金會備份。
